Cleber de Souza Alcântara



Endereço para acessar este CV: http://lattes.cnpq.br/7423530814227745 Última atualização do currículo em 12/11/2013

Graduando em Engenharia de Software pela Universidade Federal de Goiás e Técnico em Informática pelo Instituto Federal de Goiás - Campus Inhumas. Desenvolveu projetos de Iniciação Científica e foi monitor voluntário de Física e efetivo de Matemática para alunos do ensino técnico do IFG - Campus Inhumas. Participou de várias olimpíadas, como Olimpíada Brasileira de Física (OBF), Olimpíada Brasileira de Astronomia (OBA), e Olimpíada Brasileira de Matemática das Escolas Públicas (OBMEP), onde, nesta última, foi medalhista de bronze nas 6ª e 7ª edições, participando de um projeto (PIC-Jr) junto à UFG, e recebeu Menção Honrosa na 3ª, 4ª e 5ª edição desta olimpíada. Entusiasta de Tecnologia e Software Livre, possui experiência em desenvolvimento de programas desktop e web, com foco em linguagens JAVA e PHP, e banco de dados SQL. Atualmente encontrase na equipe do GT-ATER (Grupo de Trabalho - Aceleração do Transporte de Dados com o Emprego de Redes de Circuitos Dinâmicos), junto à Universidade Federal de Goiás, sob orientação do professor Kleber Vieira Cardoso. (Texto informado pelo autor)

Identificação

Nome Cleber de Souza Alcântara

Nome em citações bibliográficas ALCÂNTARA, C. S.; Alcântara, Cleber S.; Alcântara, C. S.

Endereço

Endereço Profissional Universidade Federal de Goiás, Instituto de Informática.

Alameda Palmeiras, Quadra D, Câmpus Samambaia

Setor Itatiaia

74001970 - Goiânia, GO - Brasil - Caixa-postal: 131

Telefone: (062) 35211181

URL da Homepage: http://www.inf.ufg.br/

Formação acadêmica/titulação

2012 Graduação em andamento em Engenharia de Software.

Universidade Federal de Goiás, UFG, Brasil.

2008 - 2011 Curso técnico/profissionalizante.

Instituto Federal de Educação, Ciência e Tecnologia de Goiás, IFG, Brasil.

2008 - 2011 Ensino Médio (2º grau).

Instituto Federal de Educação, Ciência e Tecnologia de Goiás, IFG, Brasil.

2000 - 2007 Ensino Fundamental (1º grau).

Colégio Estadual Moisés Santana.

Formação Complementar

Aluno Integrado: Qualificação em Tecnologia Digita. (Carga horária: 180h).

Universidade Federal de Goiás, UFG, Brasil.

Atuação Profissional

Universidade Federal de Goiás, UFG, Brasil.

Instituto Federal de Educação, Ciência e Tecnologia de Goiás, IFG, Brasil.

Vínculo institucional

2011 - 2012 Vínculo: Bolsista, Enquadramento Funcional: Monitor de Matemática, Carga

horária: 20, Regime: Dedicação exclusiva.

Outras informações Monitoria de Matemática I, II, III e IV para os alunos dos cursos de nível técnico,

sob orientação da professora Simone Ariomar de Souza

Vínculo institucional

2010 - 2010 Vínculo: Monitor, Enquadramento Funcional: Monitor Voluntário de Física, Carga

horária: 6

Outras informações Monitor voluntário de Física I, II, III e IV para os alunos dos cursos de nível técnico,

sob orientação do professor Éverton Martins de Araújo.

Projetos de pesquisa

2012 - 2012 Estudo e aprofundamento de conceitos de álgebra linear

Situação: Desativado; Natureza: Pesquisa. Alunos envolvidos: Graduação: (1) .

Integrantes: Cleber de Souza Alcântara - Integrante / Maurilio Márcio Melo -

Coordenador.

Financiador(es): Conselho Nacional de Desenvolvimento Científico e Tecnológico

- Bolsa.

2012 - Atual GT-ATER (Aceleração do Transporte de Dados com o Emprego de Redes de

Circuitos Dinâmicos)

 ${\it Descrição: Em\,NRENs}\,\,({\it National\,\,Research\,\,and\,\,Education\,\,Netw\,\,orks})\,\,como\,\,APAN,}$

Internet2, ESnet, GÉANT, CLARA e RNP, é crescente a necessidade de transportar grandes volumes de dados de maneira confiável e eficiente. Por outro lado, é bastante conhecida a dificuldade do TCP em acompanhar a ampliação da

lado, é bastante conhecida a dificuldade do TCP em acompanhar a ampliação da capacidade de transmissão da rede, sobretudo devido aos altos valores do produto largura de banda-atraso. Uma das abordagens para melhorar o desempenho do TCP em redes de alta capacidade é a criação de circuitos dinâmicos. Os circuitos dinâmicos podem ser usados como atalhos dentro da rede, onde o produto largura de banda-atraso é reduzido pela remoção de parte dos atrasos de enfileiramento. Este projeto tem como objetivo desenvolver e implantar um serviço para identificar fluxos de pacotes que transportam grande volume de dados e criar circuitos dinâmicos dedicados para enviá-los. Através desse serviço, os usuários da RNP que precisam transportar grandes volumes de dados de maneira confiável poderão fazê-lo em menos tempo.

Situação: Em andamento; Natureza: Pesquisa.

Alunos envolvidos: Graduação: (5) / Mestrado acadêmico: (2) / Doutorado: (1) .

Integrantes: Cleber de Souza Alcântara - Integrante / Marcelo Akira Inuzuka - Integrante / Douglas Veronez Santana - Integrante / Kleber Vieira Cardoso -

Coordenador / Vívian Laís Silva Barreto - Integrante / Bruno Soares da Silva -Integrante / Vinícius Bulhões da Silva Lima - Integrante / Micael Oliveira Massula Carvalho de Mello - Integrante / Sand Luz Correa - Integrante / Mário Augusto da Cruz - Integrante.

Financiador(es): Rede Nacional de Ensino e Pesquisa - Auxílio financeiro.

Geometria Analítica com Enfoque Computacional II

Descrição: O índice de reprovação na disciplina de Geometria Analítica nas instituições de ensino superior é muito alto e poderia ser minimizado se esta matéria fosse tratada de uma forma diferenciada durante o ensino médio. Este projeto foi desenvolvido visando ampliar o conhecimento com relação à Geometria Analítica, aprofundando-se em conceitos não vistos durante o curso de nível técnico, como espaço e quádricas. O diferencial deste estudo está no fato de utilizarem-se softwares livres, como WinPlot, para a visualização de situações-problemas que são propostas em exercícios. Este tipo de estudo possibilita exatidão na criação dos elementos geométricos tratados e facilita a compreensão, visto que os softwares permitem a definição gráfica exata. Situação: Concluído; Natureza: Pesquisa.

Integrantes: Cleber de Souza Alcântara - Integrante / Karise Gonçalves Oliveira -Coordenador.

Financiador(es): Conselho Nacional de Desenvolvimento Científico e Tecnológico - Bolsa.

Número de produções C, T & A: 2

Geometria Analítica com Enfoque Computacional I

Descrição: O presente projeto abrange um estudo mais aprofundado da Geometria Analítica, avançando em conceitos não vistos durante o curso de nível técnico, apresentando um estudo relacionado com o plano, as cônicas e quádricas. O diferencial deste trabalho é a visualização das situações-problema propostas através da utilização de softwares livres, tais como Geonext e GeoGebra, Tem como livro texto o livro de Geometria Analítica dos autores G. L. dos Reis e V. V. da Silva.

Situação: Concluído; Natureza: Pesquisa.

Integrantes: Cleber de Souza Alcântara - Integrante / Karise Gonçalves Oliveira -Coordenador.

Financiador(es): Instituto Federal de Educação, Ciência e Tecnologia de Goiás -

Número de produções C, T & A: 5

Projetos de desenvolvimento

2011 - 2012

2010 - 2011

2009 - 2010

OBMEP

Descrição: Projeto do Programa de Iniciação Científica Júnior (PICJ) da OBMEP-2010 desenvolvido pelo Instituto de Matemática Pura e Aplicada em conjunto com a Universidade Federal de Goiás com os alunos medalhistas da 6ª Olimpíada Brasileira de Matemática das Escolas Públicas (2010).

Situação: Concluído; Natureza: Desenvolvimento.

Integrantes: Cleber de Souza Alcântara - Integrante / José Hilário da Cruz -Coordenador.

Financiador(es): Conselho Nacional de Desenvolvimento Científico e Tecnológico - Bolsa.

Áreas de atuação

Subárea: Metodologia e Técnicas da Computação/Especialidade: Engenharia de Softw are.

Idiomas

2003

Inglês Compreende Razoavelmente, Fala Razoavelmente, Lê Bem, Escreve

Razoavelmente.

Português Compreende Bem, Fala Bem, Lê Bem, Escreve Bem.

Espanhol Compreende Razoavelmente, Fala Pouco, Lê Razoavelmente, Escreve Pouco.

Prêmios e títulos	
2011	Medalha de Bronze na 7ª Olimpíada Brasileira de Matemática das Escolas Públicas (OBMEP) de 2011, Ministério da Ciência e Tecnologia e Ministério da Educação.
2010	Medalha de Bronze na 6ª Olimpíada Brasileira de Matemática das Escolas Públicas (OBMEP) de 2010, Ministério da Ciência e Tecnologia e Ministério da Educação.
2009	Menção Honrosa na 2ª Fase da Olimpíada Brasileira de Física de 2009, Sociedade Brasileira de Física (SBF) e Instituto de Física da Universidade Federal de Goias.
2009	Medalha de Bronze e Certificado na XII Olimpíada Brasileira de Astronomia e Astronáutica (XII OBA), Sociedade Astronômica Brasileira (SAB), Agência Espacial Brasileira (AEB/MCT) e FURNAS C.E. S/A.
2009	Menção Honrosa na 5ª Olimpíada Brasileira de Matemática das Escolas Públicas (OBMEP) de 2009, Ministério da Ciência e Tecnologia e Ministério da Educação.
2008	Menção Honrosa na 4ª Olimpíada Brasileira de Matemática das Escolas Públicas (OBMEP) de 2008, Ministério da Ciência e Tecnologia e Ministério da Educação.
2007	Menção Honrosa na 3ª Olimpíada Brasileira de Matemática das Escolas Públicas (OBMEP) de 2007, Ministerio da Ciência e Tecnologia e Ministério da Educação.
2007	Medalha de Prata de Honra ao Mérito e Certificado por ter conquistado 2º Lugar no 1º Bimestre de 2007 na 8ª série (9º ano) do ensino fundamental, Colégio Estadual Moisés Santana.
2005	Medalha de Ouro de Honra ao Mérito e Certificado por ter conquistado 1º Lugar no 3º Bimestre de 2005 na 6ª série (7º ano) do ensino fundamental, Colégio Estadual Moisés Santana.
2005	Medalha de Ouro de Honra ao Mérito e Certificado por ter conquistado 1º Lugar no 2º Bimestre de 2005 na 6ª série (7º ano) do ensino fundamental, Colégio Estadual Moisés Santana.
2005	Medalha de Ouro de Honra ao Mérito e Certificado por ter conquistado 1º Lugar no 1º Bimestre de 2005 na 6ª série (7º ano) do ensino fundamental, Colégio Estadual Moisés Santana.
2004	Medalha de Bronze de Honra ao Mérito por ter conquistado 3º Lugar no 1º Bimestre de 2004 na 5ª serie (6º ano) do ensino fundamental, Colégio Estadual Moisés Santana.
2003	Medalha de Ouro de Honra ao Mérito e Certificado por ter conquistado 1º Lugar no 1º Bimestre de 2003 na 4ª série (5º ano) do ensino fundamental, Colégio Estadual Moisés Santana.
2003	Medalha de Ouro de Honra ao Mérito e Certificado por ter conquistado 1º Lugar no 2º Bimestre de 2003 na 4ª série (5º ano) do ensino fundamental, Colégio Estadual Moisés Santana.
2003	Medalha de Ouro de Honra ao Mérito e Certificado por ter conquistado 1º Lugar no 3º Bimestre de 2003 na 4ª série (5º ano) do ensino fundamental, Colégio Estadual Moisés Santana.

Certificado por ter conquistado 1º Lugar na média geral final de 2003 na 4ª série

Produções

Produção bibliográfica

Resumos expandidos publicados em anais de congressos

1. OLIVEIRA, K. G.; ALCÂNTARA, C. S. . Geometria Analítica com Enfoque Computacional. In: Il SIMPOETS - Simpósio de Educação, Tecnologia e Sociedade do Instituto Federal de Educação, Ciência e Tecnologia de Goiás - Campus Inhumas, 2010, Inhumas. Anais do Il SIMPOETS - Simpósio de Educação, Tecnologia e Sociedade do Instituto Federal de Educação, Ciência e Tecnologia de Goiás, Campus Inhumas - 2010, 2010. v. 2.

Resumos publicados em anais de congressos

1. OLIVEIRA, K. G.; ALCÂNTARA, C. S. . GEOMETRIA ANALÍTICA COM ENFOQUE COMPUTACIONAL. In: 63ª Reunião Anual da SBPC (Sociedade Brasileira para o Progresso da Ciência), 2011, Goiânia. Anais/Resumos da 62ª Reunião Anual da SBPC, 2011.

Apresentações de Trabalho

- **1.** ALCÂNTARA, C. S.; SANTANA, D. V. . Construção de Sites Dinâmicos com PHP. 2012. (Apresentação de Trabalho/Outra).
- **2. ALCÂNTARA, C. S.** ; CASTRO FILHO, D. M. ; JARDIM, A. M. . Minicurso: Instalação e Configuração de Servidor e Desktop Linux. 2011. (Apresentação de Trabalho/Outra).
- 3. OLIVERA, K. G.; ALCÂNTARA, C. S. . Geometria Analítica com Enfoque Computacional. 2011. (Apresentação de Trabalho/Seminário).
- **4.** OLIVEIRA, K. G. ; **ALCÂNTARA, C. S.** . Geometria Analítica com Enfoque Computacional. 2010. (Apresentação de Trabalho/Seminário).
- 5. OLIVEIRA, K. G.; ALCÂNTARA, C. S. . Tópicos de Geometria Analítica. 2010. (Apresentação de Trabalho/Simpósio).
- **6.** OLIVEIRA, K. G. ; **ALCÂNTARA, C. S.** . Geometria Analítica com Enfoque Computacional. 2010. (Apresentação de Trabalho/Simpósio).

Demais tipos de produção técnica

- 1. OLIVERA, K. G.; ALCÂNTARA, C. S. . Geometria Analítica com Enfoque Computacional. 2011. (Relatório de pesquisa).
- 2. OLIVERA, K. G.; ALCÂNTARA, C. S. . Geometria Analítica com Enfoque Computacional. 2010. (Relatório de pesquisa).

Participação em eventos, congressos, exposições e feiras

- 1. 9º Festival Latino Americano de Instalação de Software Livre (FLISOL). 2013. (Outra).
- 2. Espaço das Profissões 2013. 2013. (Outra).
- **3.** IX CONPEEX Congresso de Pesquisa, Ensino e Extensão. Geometria Analítica com Enfoque Computacional. 2012. (Congresso).
- 4. Congresso de Engenharia e Tecnologia. 2012. (Congresso).
- 5. Il Dia da Informática. Construção de Sites Dinâmicos com PHP. 2012. (Outra).
- 6. 9º Fórum Goiano de Software Livre FGSL. 2012. (Outra).
- 7. 8º Festival Latino Americano de Instalação de Software Livre (FLISOL). 2012. (Outra).
- 8. 63ª Reunião Anual da SBPC. Geometria Analítica com Enfoque Computacional. 2011. (Congresso).
- 9. V Seminário de Iniciação Científica. Geometria Analítica com Enfoque Computacional. 2011. (Seminário).
- 10. I Dia da Informática Instalação e Configuração de Servidor e Desktop Linux. 2011. (Outra).
- 11. VII Festival Latino Americano de Instalação de Software Livre (FLISOL). 2011. (Outra).
- 12. III Semana do Livro do IFG. 2011. (Outra).
- 13. 3ª Jornada Acadêmica. 2011. (Outra).
- 14. IV Seminário de Iniciação Científica. Geometria Analítica com Enfoque Computacional. 2010. (Seminário).
- 15. Il Simpósio de Educação, Tecnologia e Sociedade. 2010. (Simpósio).
- 16. Il Simpósio de Educação, Tecnologia e Sociedade. Tópicos de Geometria Analítica. 2010. (Simpósio).
- 17. 6ª Olimpíada Brasileira de matemática das Escolas Públicas OBMEP 2010. 2010. (Olimpíada).
- 18. XVII Dia Debian. 2010. (Outra).
- 19. VI Festival Latino Americano de Instalação de Software Livre (FLISOL). 2010. (Outra).
- 20. I Semana de Educação, Ciência e Tecnologia do IFG. 2010. (Outra).
- 21. Il Jornada Acadêmica e I Seminário de Educação On-Line e Produção Sucroalcooleira. 2010. (Outra).
- 22. III Seminário de Iniciação Científica. 2009. (Seminário).
- 23. Olimpíada Brasileira de Física. 2009. (Olimpíada).
- 24. XII Olimpíada Brasileira de Astronomia e Astronáutica (XII OBA). 2009. (Olimpíada).

- 25. 5ª Olimpíada Brasileira de matemática das Escolas Públicas OBMEP 2009. 2009. (Olimpíada).
- 26. Il Feira de Ciências, Il Semana da Saúde e Il Semana do Livro do IFG Campus Inhumas. 2009. (Outra).
- 27. Ciclo de Palestras sobre os Regulamentos Acadêmicos do IFG. 2009. (Outra).
- 28. I Simpósio de Educação, Tecnologia e Sociedade. 2008. (Simpósio).
- 29. 4ª Olimpíada Brasileira de matemática das Escolas Públicas OBMEP 2008. (Olimpíada).
- 30. 3ª Olimpíada Brasileira de matemática das Escolas Públicas OBMEP 2007. 2007. (Olimpíada).
- 31. VIII Olimpíada Brasileira de Astronomia e de Astronáutica (VIII OBA). 2005. (Olimpíada).
- 32. 3º Goiás na Ponta do Lápis. 2005. (Outra).
- 33. VII Olimpíada Brasileira de Astronomia (VII OBA). 2004. (Olimpíada).
- 34. VI Olimpíada Brasileira de Astronomia (VI OBA). 2003. (Olimpíada).

Educação e Popularização de C & T

Apresentações de Trabalho

- **1.** OLIVEIRA, K. G. ; **ALCÂNTARA, C. S.** . Geometria Analítica com Enfoque Computacional. 2010. (Apresentação de Trabalho/Seminário).
- 2. OLIVEIRA, K. G.; ALCÂNTARA, C. S. . Tópicos de Geometria Analítica. 2010. (Apresentação de Trabalho/Simpósio).
- **3.** ALCÂNTARA, C. S.; CASTRO FILHO, D. M.; JARDIM, A. M. Minicurso: Instalação e Configuração de Servidor e Desktop Linux. 2011. (Apresentação de Trabalho/Outra).
- 4. OLIVEIRA, K. G.; ALCÂNTARA, C. S. . Geometria Analítica com Enfoque Computacional. 2011. (Apresentação de Trabalho/Seminário).
- **5. ALCÂNTARA, C. S.** ; SANTANA, D. V. . Construção de Sites Dinâmicos com PHP. 2012. (Apresentação de Trabalho/Outra).

Página gerada pelo Sistema Currículo Lattes em 08/06/2014 às 11:42:22

Imprimir currículo